【裁判字號】    95,交易,34
【裁判日期】    950623
【裁判案由】    過失致死等
【裁判全文】
臺灣臺東地方法院刑事判決              95年度交易字第34號
公  訴  人  臺灣臺東地方法院檢察署檢察官
被      告  甲○○
                    （另案於臺灣臺東監獄執行中）
上列被告因過失致死等案件，經檢察官提起公訴（九十五年度偵
字第七五七、九七四號），被告於準備程序中為有罪之陳述，本
院合議庭裁定由受命法官獨任進行簡式審判程序，判決如下：
    主  文
甲○○服用酒類，不能安全駕駛動力交通工具而駕駛，累犯，處
有期徒刑參月；又因過失致人於死，累犯，處有期徒刑捌月。應
執行有期徒刑拾月。
    事  實
一、甲○○前曾於民國九十四年間因服用酒類不能安全駕駛罪，
    經本院於九十四年三月七日以九十四度東交簡第三三號判處
    有期徒刑二月確定，其於九十四年五月十八日易科罰金執行
    完畢。詎其猶不知悔改，明知飲用酒類後不得駕駛車輛，竟
    於九十五年二月十七日十二時三十分許，在其位於臺東縣卑
    南鄉美農村煙草間三十三號之住處，飲用米酒二杯，已達不
    能安全駕駛動力交通工具之程度後，竟仍於同日下午四時許
    ，駕駛車牌號碼Ｑ三—二二四六號之自用小客車，沿臺東市
    ○○○路由西向東方向行駛，原應注意飲酒後不得駕駛車輛
    ，並應確認車前之人車動態，俾便對發生之危險狀況採取適
    當措施以維安全，而依當時天候晴、日間自然光線、路面乾
    燥無缺陷、無障礙物且視距良好等狀況，並無不能注意之情
    形，竟疏於注意，適簡玉梅騎乘車號Ｋ五二—００七號重型
    機車從該處由北往南方向橫越更生北路，致甲○○發現後避
    煞不及，自用小客車因而撞及簡玉梅所騎乘之機車，造成簡
    玉梅受有腹腔內出血等傷害，經送醫後不治死亡，嗣經警據
    報前往現場處理，並測得其呼氣後之酒精含量為每公升０點
    七六毫克。
二、案經臺東縣警察局臺東分局報請臺灣臺東地方法院檢察署檢
    察官偵查起訴。
    理  由
一、按除被告所犯為死刑、無期徒刑、最輕本刑為三年以上有期
    徒刑之罪或高等法院管轄第一審案件者外，於第一次審判期
    日前之準備程序進行中，被告先就被訴事實為有罪之陳述時
    ，審判長得告知被告簡式審判程序之旨，並聽取當事人、代
    理人、辯護人及輔佐人之意見後，裁定進行簡式審判程序，
    刑事訴訟法第二百七十三條之一第一項定有明文。經核本件
    被告甲○○所犯係死刑、無期徒刑、最輕本刑為三年以上有
    期徒刑以外之罪，其於準備程序中就被訴事實為有罪之陳述
    ，經法官告知簡式審判程序之旨，並聽取公訴人、被告之意
    見後，本院爰依首揭規定，合議裁定由受命法官獨任進行簡
    式審判程序，合先敘明。
二、訊之被告甲○○對於上開犯罪事實，於偵查及本院審理中坦
    承不諱，復有道路交通事故現場圖、道路交通事故報告表（
    一）（二）、臺東縣警察局道路交通事故當事人酒精測定紀
    錄表、臺東分局交通事故處理小組取締酒醉駕車違反刑法第
    一百八十五條之三案件觀察紀錄表表各一紙及現場照片十幀
    附卷可稽；又被害人因本件車禍致因胸腹內出血、腹部挫瘀
    傷不治死亡，業經臺灣臺東地方法院檢察署檢察官督同法醫
    師相驗屍體屬實，製有勘驗筆錄、相驗屍體證明書、驗斷書
    附卷可考。按「汽車駕駛人有左列情形之一者，不得駕車：
    二、飲用酒類或其他類似物後其吐氣所含酒精濃度超過每公
    升０‧二五毫克或血液中酒精濃度超過百分之０‧０五以上
    者。」、「汽車行駛時，駕駛人應注意車前狀況及兩車併行
    之間隔，並隨時採取必要之安全措施」，道路交通安全規則
    第一百十四條第二款、第九十四條第三項分別定有明文，被
    告駕車自應注意遵守上述道路交通安全規定，且依警製道路
    交通事故調查報告表所載，當時當時天候晴、日間自然光線
    、路面乾燥無缺陷、無障礙物且視距良好等狀況，並無不能
    注意之情事，竟疏未注意及此，因服用酒類致注意力減弱致
    未注意車前狀況等因素，閃避不及而肇事，其顯有過失，而
    被告之過失行為，核與被害人簡玉梅之死亡結果間，具有相
    當因果關係。綜上所述，足徵被告上開自白之內容確與事實
    相符，本件事證明確，犯行洵堪認定。
三、核被告所為，係犯刑法第一百八十五條之三之服用酒類不能
    安全駕駛動力交通工具而駕駛罪、同法第二百七十六條第一
    項之過失致人於死罪。其所犯上開二罪間，犯罪各別，行為
    不同，應分論併罰之。又被告係汽車駕駛人，酒醉駕車，因
    而致被害人死亡，應依道路交通管理處罰條例第八十六條第
    一項規定，就所犯過失致死部分加重其刑。另其前曾於九十
    四年間因服用酒類不能安全駕駛罪，經本院於九十四年三月
    二十五日以九十四度東交簡第三三號判處有期徒刑二月確定
    ，其於九十四年五月十八日易科罰金執行完畢，此有臺灣高
    等法院被告全國前案紀錄表一份在卷可查，其受有期徒刑之
    執行完畢後五年內，再犯本案有期徒刑以上之罪，為累犯，
    依法遞重其刑。查報案人或勤指中心轉來資料未報明肇事人
    姓名，處理人員前往現場處理時，肇事者在場，並當場承認
    為肇事者等情，此有臺東縣警察局道路交通事故肇事人自首
    情形紀錄表一紙在卷可稽，是被告既已向該管公務員申述犯
    罪事實而不逃避接受裁判，已合於刑法第六十二條前段所定
    對於未發覺之犯罪自首而接受裁判之要件，應依該條規定減
    輕其刑，並依法先加後減。爰審酌被告前曾於九十四因服用
    酒類駕駛車輛致人受傷之素行，其明知服用酒類後已嚴重影
    響其駕車之注意力，竟不顧其他用路人之安全，仍駕駛自用
    小客車於道路上，對公共安全危害甚鉅，而於肇事後未與被
    害人家屬達成和解，惟犯罪後尚能坦承犯行等一切情狀，各
    量處如主文所示之刑，並定其應執行刑。
據上論斷，應依刑事訴訟法第二百七十三條之一第一項、第二百
九十九條第一項前段，刑法第一百八十五條之三、第二百七十六
條第一項、第五十一條第五款、第四十七條、第六十二條，道路
交通管理處罰條例第八十六條第一項，罰金罰鍰提高標準條例第
一條前段，判決如主文。
本案經檢察官乙○○到庭執行職務
中    華    民    國    95    年    6     月    23    日
                  刑事第二庭    法  官  連雅婷
以上正本證明與原本無異。
如不服本判決，應於判決送達後10日內向本院提出上訴狀（須附
繕本）。
「切勿逕送上級法院」
                                書記官  蘇美琴
中    華    民    國    95    年    6     月    26    日
中華民國刑法第185條之3
服用毒品、麻醉藥品、酒類或其他相類之物，不能安全駕駛動力
交通工具而駕駛者，處一年以下有期徒刑、拘役或三萬元以下罰
金。
中華民國刑法第276條 (過失致死罪)
因過失致人於死者，處二年以下有期徒刑、拘役或二千元以下罰
金。從事業務之人，因業務上之過失犯前項之罪者，處五年以下
有期徒刑或拘役，得併科三千元以下罰金。


司法院資訊處製作；財團法人民間司法改革基金會備份。
